---
title: "HIRA"
always_allow_html: yes
output: rmarkdown::github_document
---
```{r setup, echo=F, message=F, warning=F}
load("D:/Dropbox (Cambridge University)/2019_Cambridge/[Programming]/R/HIRA/.RData")
```
## 1. 심평원 HIRA자료 구득 배경
* 동기: 연구자는 보행자의 대기오염물질(미세먼지,이산화질소 등)의 장기노출 시뮬레이션 결과를 검증하는 목적으로 한국건강심사평가원 자료를 신청하게 되었다.
* 신청자료명: 자료는 HIRA 환자 빅데이터에서 전체환자데이터셋 (전체환자 연령별 1% 층화추출)에서 2015, 2016년자료를 신청하였다.
* 신청절차 및 소요기간: 2018년 5월 1주에 학위연구를 위한 서명 후 자료신청을 하였고, 5월 4주에 CD형태로 결과를 받았다.
* 자료지급조건: 자료사용중 외부유출을 엄금하며, 학위종료 후 자료는 파기하기로 하였다.


## 2. 전체환자데이터셋 자료소개


### 2.1. 명세서 일반내역 (200)

* SPEC\_ID\_SNO 명세서조인키
* DMD\_TP\_CD 청구구분코드
* DMD\_FRM\_CD 청구형태코드
* FOM\_TP\_CD 서식구분코드
* JID 수진자개인식별대체키
* AGG 연령군
* SelectionProb 추출확률
* SamplingWeight 샘플가중치
* SEX\_TP\_CD 성별구분
* PAT\_AGE 수진자연령
* INSUP\_TP\_CD 보험자종별구분코드
* MAIDCL\_CD 의료급여종별코드
* MSICK\_CD 주상병코드
* SSICK\_CD 부상병코드
* DGRSLT\_TP\_CD 진료결과구분코드
* DGSBJT\_CD 진료과목코드
* SHW\_SBJT\_CD 표시과목코드
* IFLD\_DTL\_SPC\_SBJT\_CD 내과세부과목코드
* DMD\_DRG\_NO 청구DRG번호
* FST\_IPAT\_DD 최초입원일자
* IPAT\_ARIV\_PTH\_TP\_CD 입원도착경로구분코드
* OINJ\_TP\_CD 공상구분코드
* RECU\_DDCNT 요양일수
* VST\_DDCNT 입내원일수
* RECU\_FR\_DD 요양개시일자
* RECU\_TO\_DD 요양종료일자
* RVD\_RPE\_TAMT\_AMT 심사결정요양급여비용총액
* RVD\_P100LT\_TOT\_AMT 심사결정100분의100미만 총액
* RVD\_SLF\_BRDN\_AMT 심사결정본인부담금
* RVD\_INSUP\_BRDN\_AMT 심사결정보험자부담금
* SOPR\_YN 수술여부
* PRCL\_SYM\_TP\_CD 특정기호구분코드
* YID 요양기관식별대체키

```{r, echo=F, message=F, warning=F}
library(tidyverse)
library(kableExtra)

nis200 %>% 
  slice(1:5) %>% 
  kable() %>% 
  kable_styling(bootstrap_options = c("striped", "hover", "condensed", "responsive"))
  
```

### 2.2 진료내역 (300)

* SPEC ID SNO: 명세서조인키
* LN NO: 줄번호
* CZ ITEM: CD 항목코드
* DIV TY: CD 분류코드구분
* DIV CD: 분류코드
* SP1 SP2 TP: CD 1 2구분코드
* FQ1 MDCT QTY: 1회투약량
* DY1 MDCT QTY: 1일투약량
* DY1 INJC QTY EXEC FQ: 1일투여량 또는 실시횟수
* TOT INJC DDCNT EXEC FQ: 총투여일수 또는 실시횟수
* TOT USE QTY OR EXEC FQ: 총사용량
* UNPRC: 단가
* AMT: 금액
* ADDC ADT AMT: 가산적용금액
* GNL NM CD: 일반명코드

```{r, echo=F, message=F, warning=F}
#library(tidyverse)
#library(kableExtra)

nis300 %>% 
  slice(1:5) %>% 
  kable() %>% 
  kable_styling(bootstrap_options = c("striped", "hover", "condensed", "responsive"))
  
```


### 2.3. 상병내역 (400)

* SPEC\_ID\_SNO 명세서조인키
* SICK\_SNO 상병일련번호
* SICK\_DGSBJT\_CD 상병진료과목코드
* SICK\_CD 상병코드
* DMD\_DGSBJT\_CD 청구진료과목코드
```{r, echo=F, message=F, warning=F}
#library(tidyverse)
#library(kableExtra)

nis400 %>% 
  slice(1:5) %>% 
  kable() %>% 
  kable_styling(bootstrap_options = c("striped", "hover", "condensed", "responsive"))
  
```


### 2.4. 원외처방내역 (530)

* SPEC\_ID\_SNO 명세서조인키
* PRSCP\_GRANT\_NO 처방전교부번호
* LN\_NO 줄번호
* FQ1\_MDCT\_QTY 1회투약량
* DY1\_MDCT\_QTY 1일투약량
* TOT\_INJC\_DDCNT\_EXEC\_FQ 총투여일수 또는 실시횟수
* TOT\_USE\_QTY\_OR\_EXEC\_FQ 총사용량
* UNPRC 단가
* AMT 금액
* GNL\_NM\_CD 일반명코드
```{r, echo=F, message=F, warning=F}
#library(tidyverse)
#library(kableExtra)

nis530 %>% 
  slice(1:5) %>% 
  kable() %>% 
  kable_styling(bootstrap_options = c("striped", "hover", "condensed", "responsive"))
  
```


### 2.5. 요양기관현황정보

* YID 요양기관 대체키
* SIDO\_CD 시도코드
* RECU\_CL\_CD 요양기관 종별코드
* ORG\_TP\_CD 설립구분
* BED\_GRADE 병상수준
* per\_50bed\_doctor 50병상 당 의사 수
* per\_50bed\_d\_dental 50병상 당 치과의사 수
* per\_50bed\_d\_oriental 50병상 당 한의사 수
* per\_50bed\_nurse 50병상 당 간호사 수
* CT CT 유무
* MRI MRI 유무
* PET PET 유무

```{r, echo=F, message=F, warning=F}
#library(tidyverse)
#library(kableExtra)

nisykiho %>% 
  slice(1:5) %>% 
  kable() %>% 
  kable_styling(bootstrap_options = c("striped", "hover", "condensed", "responsive"))
  
```
